Inventaris van de archieven van de Landbouworganisatie TNO, 1943-1958; Nationale Raad voor Landbouwkundig Onderzoek over de jaren 1958-1980
Nationaal Archief, Den Haag
- DEEL IV: ARCHIEF VAN DE NATIONALE RAAD VOOR LANDBOUWONDERZOEK T.N.O. 1980-1985.
  - XNRLO 049.2 Speendiarrhee en slingerziekte; Stoffen, effecten, eigenschappen; Structurering plantenbiotechnologisch onderzoek; Structuurgroep verzuringsonderzoek; Technologie; Teelten onder glas; Toepassing agrarische grondstoffen in fijnchemie; Veevoedkundig onderzoek; Voedsel en voedingsonderzoek; Vogelsterfte; W.A.C.O., 338
  - XNRLO 049.2 Waterkwaliteit; Werkgroep antibiotica gevoeligheidsbepalingen; Zure regen; Alternatieve landbouw; Huisvestings en verzorgingsonderzoek., 339
  - XNRLO 049.2 Alternatieve landbouw; Biotechnologie; Farmacologisch en toxicologisch onderzoek., 340
  - XNRLO 049.2 Farmacologisch en toxicologisch onderzoek; Onderzoek minerale voeding. XNRLO 05:001.9 XNRLO 05:006.83 XNRLO 05:061.2 - lidmaatschappen van instituten. XNRLO 05:061.3 - Congressen, Algemeen, 341
  - XNRLO 05:061.3 - Congressen, Diversen, themadagen XNRLO 05:338.92:63.001.5 - Mechanisatie? XNRLO 05:379.84 XNRLO 05:57.621.03 XNRLO 05:577.3, 342
  - XNRLO 05:581.5 XNRLO 05:595.1 XNRLO 05:595.75 XNRLO 05:614.7 - Luchtverontreiniging. XNRLO 05:615.9 XNRLO 05:619 XNRLO 05:619:620.9 XNRLO 05:620.9 XNRLO 05:630*.81 XNRLO 05:631, 343
  - XNRLO 05:631.1.009.14 XNRLO 05:631.45:635.31 XNRLO 05:631.46 XNRLO 05:631.86 XNRLO 05:632.51 XNRLO 05:633.35 XNRLO 05:636.1 XNRLO 05:659.2 XNRLO 05:659.4, 344
  - XNRLO 05: Boeringa, Van der Borg, Bijloo, Hartmans, Höbaus, Hoestra, Mul, Verkaik, Zuidema. XNRLO 051 XNRLO 055, 345
  - XNRLO 055.5, 346
  - XNRLO 058.2 Algemeen, Analytische toerusting, Aangepaste landbouw, Psychische belasting melkveehouders. XNRLO 058.6 Adviezen; ALNL; Voorwaardelijke financiering., 347
  - XNRLO 058.6 Voorwaardelijke financiering. XNRLO 076 XNRLO 077 XNRLO 08:061.237 XNRLO 08:331.53 XNRLO 083:53.331.31 XNRLO 087.427 XNRLO 089.7, 348
  - XNRLO 09 XNRLO 091.5 XNRLO 049.2 Centraal overlegorgaan visserij-onderzoek. XNRLO 049.2 Ongeklasseerd., 349
  - Commissies en werkgroepen., 350-356
    - Commissie Herziening Rubriceringsschema. 1972-1974. Werkgroep Voorbereiding afd. I: Landinrichting Natuurlijke Hulpbronnen. 1975-1977. Natuurterreinen met korte vegetaties., 350
    - Werkgroep planning. 1973-1975., 351
    - Natuur- en landschapsbouwkundig onderzoek: voorbereiding afdeling I. 1974. Voorbereidingscommissie plantaardige produktie. 1975-1976., 352
    - Werkgroep onderzoek bestrijding aardappel cystenaaltje. 1964-1976., 353
    - Voorbereidingscommissie afdeling IV: Verwerking en marktvoorziening. 1976-1978., 354
    - Werkgroep voorbereidingscommissie, afdeling Landinrichting en Natuur- en landschapsbeheer. 1976. Coördinatiecommissie geïntegreerde bestrijding van plagen, 1974-1975. Werkgroep Onderzoek Irrigatie met Afvalwater Aardappelmeelfabrieken. 1974-1975., 355
    - Werkgroep veehouderij - welzijn dieren (bio-industrie). 1973-1974. Werkgroep (PAC) afdeling Verwerking en Afzet. 1975-1976., 356
  - Copieën van uitgaande geagendeerde brieven, niet in dossiers ingevoegd, gemerkt C. 1977-1984., 357-378
    - 1977 1-145., 357
    - 1977 146-232., 358
    - 1977 233-360., 359
    - 1977 361-500., 360
    - 1977 501-600., 361
    - 1978 1-225., 362
    - 1978 226-370., 363
    - 1978 371-575., 364
    - 1978 576-845., 365
    - 1979 1-245., 366
    - 1979 246-485., 367
    - 1979 486-600., 368
    - 1979 600-679., 369
    - 1980 1-93., 370
    - 1980 94-199., 371
    - 1980 200-364., 372
    - 1981 365-495., 373
    - 1981 496-590., 374
    - 1981 591-700., 375
    - 1982 1-180., 376
      Openbaarheid beperkt tot 01-01-2033
    - 1982 181-440., 377
    - 1982 441-568., 378
  - Kopieën van uitgaande brieven, niet in de dossiers opgenomen, gemerkt CW, 1978-1981.; 379-393
    - 1978 651-812., 379
    - 1979 1-205., 380
    - 1979 206-355., 381
    - 1979 356-515., 382
    - 1979 516-650., 383
    - 1979 651-751., 384
    - 1980 1-125., 385
    - 1980 126-280., 386
    - 1980 281-460., 387
    - 1980 461-590., 388
    - 1980 600-795A, 389
    - 1980 803-962., 390
    - 1981 1-295., 391
    - 1981 297-530., 392
    - 1981 531-825., 393
  - Kopieën van uitgaande brieven, niet in de dossiers opgenomen, gemerkt NRLO. 1984., 394-395
    - 506-835., 394
      Openbaarheid beperkt tot 01-01-2035
    - 837-929., 395
  - Kopieën van uitgaande brieven, niet in de dossiers opgenomen, gemerkt NRLO/W, 1982-1984.; 396
  - Dossiers: XC 036 (492.82) XC 043.053 XC 048.6 Duitsland., 397
  - XC 049: 633.491: 632.651 XC 049: 636.084.008.03 NRLO 058.2 Coladin NRLO 058.2 MOLBAS NRLO 058.6 NRLO 058.6 Voorwaardelijke financiering., 398
  - NRLO 058.6 Voorwaardelijke financiering., 399
  - NRLO 058.6 Voorwaardelijke financiering. NRLO 08: 65.012.126 NRLO 082.58., 400
  - Kopieën van uitgaande brieven, niet in dossiers opgenomen, gemerkt NRLO en NRLO/W, 1982-1984.; 397
  - 82 NRLO/W 388 en 452. 83 NRLO/W 133 t/m 637 84 NRLO/W 695 84 NRLO/W 759 84 NRLO 455 t/m 955., 401
  - 82 NRLO TNO, uitgaande brieven 76C108 tm 76C604., 402